【裁判字號】    97,簡上,4
【裁判日期】    970229
【裁判案由】    傷害
【裁判全文】
臺灣嘉義地方法院刑事判決               97年度簡上字第4號
上  訴  人
即  被  告  甲○○
上列上訴人因傷害案件，不服本院嘉義簡易庭96年度嘉簡字第18
43號中華民國96年11月27日第一審簡易判決（聲請簡易判決處刑
案號：臺灣嘉義地方法院檢察署96年度偵字第7658號），提起上
訴，本院管轄之第二審合議庭判決如下：
    主    文
上訴駁回。
    事    實
一、甲○○於民國九十六年八月十日晚上十時許，在嘉義縣番路
    鄉觸口村觸口四十七號住處前喝酒並口出穢語，乙○○前往
    勸阻時，兩人發生口角，甲○○心生不滿，竟基於傷害之犯
    意，徒手推倒乙○○，並以拳頭毆打乙○○頭部、肋骨，用
    腳踹腰部肋骨，致乙○○受有左手挫傷、臀部挫傷、左胸壁
    挫傷合併左胸第十肋骨骨折等傷害。
二、案經乙○○訴由嘉義縣警察局中埔分局報告臺灣嘉義地方法
    院檢察署檢察官偵查後，聲請簡易判決處刑。
    理    由
壹、程序事項
一、按被告以外之人於審判外之言詞或書面陳述，除法律有規定
    者外，不得作為證據；而於偵查中向檢察官所為之陳述，除
    顯有不可信之情況者外，得為證據，刑事訴訟法第一百五十
    九條第一項、第一百五十九條之一第二項分別定有明文。本
    案證人即被害人乙○○、鄰居呂芳誼於偵查中經具結所為證
    言，固屬被告以外之人於審判外之言詞陳述，惟係於自由意
    志下所為陳述，並經具結，自無顯不可信之情形，依刑事訴
    訟法第一百五十九條之一第二項規定，自應有證據能力。
二、另被告以外之人於審判外之陳述，雖不符前四條（即刑事訴
    訟法第一百五十九條之一至之四）之規定，而經當事人於審
    判程序同意作為證據，法院審酌該言詞陳述或書面陳述作成
    時之情況，認為適當者，亦得為證據。當事人、代理人或辯
    護人於法院調查證據時，知有第一百五十九條第一項不得為
    證據之情形，而未於言詞辯論終結前聲明異議者，視為有前
    項之同意，此觀刑事訴訟法第一百五十九條之五規定甚明。
    本件公訴檢察官及被告於本院準備程序及審理時對於證人乙
    ○○、聶景成、呂芳誼、周桂霞於警詢之證述暨其他相關具
    傳聞性質之證據資料等證據能力，均表示同意作為本案之證
    據，且迄於言詞辯論終結前亦未聲明異議。本院審酌前揭證
    人之陳述及證據資料作成時之情況，核無違法取證或其他瑕
    疵，認為以之作為證據為適當，自得作為證據。
貳、實體事項
一、訊據被告甲○○固坦承於前開時、地，與乙○○發生口角，
    並有出手毆打乙○○之頭部，惟矢口否認有何故意傷害乙○
    ○之犯意，辯稱：係乙○○先出手欲毆打伊，才出手打乙○
    ○，又乙○○先後在二家醫院診斷，其傷勢應非毆打所致，
    應為其舊傷云云。惟查：
(一)前揭犯罪事實，業據證人乙○○於警詢、偵查及本院審理時
    到庭證述甚詳，另核與證人聶景成、周桂霞於警詢、呂芳誼
    於警詢及偵查中具結證述情節相當，又證人聶景成、周桂霞
    、呂芳誼均證稱：被告出手打乙○○，乙○○並未還手等語
    ，參酌三位證人與被告均無恩怨仇恨，業據其等陳述在卷，
    證人應無構詞誣陷被告，自陷誣告罪之重罪刑罰之理，即被
    告辯稱係乙○○先出手云云，顯無憑據，難以採信。再者，
    乙○○於受傷後旋於同日晚上十時五十三分許至財團法人天
    主教聖馬爾定醫院急診，經診斷有「左手挫傷、臀部挫傷」
    等傷害，復於隔日，再因「左胸壁挫傷，合併左胸第十肋骨
    骨折」，至陽明醫院就診，此有各該醫院出具之診斷證明書
    在卷足按，佐以證人聶景成及呂芳誼所證述：被告徒手毆打
    乙○○身體致其倒地，再用腳踢其身體等語、證人周桂霞證
    陳：被告以拳頭毆打乙○○左肋骨致倒地，又以雙腳踢乙○
    ○之左胸、肋骨等語，衡情醫生本於職業之專業，應不至將
    舊傷認作新傷而開立急診之診斷證明，且經本院依職權函查
    陽明醫院，覆函：「病患於九十六年八月十一日入本院門診
    治療，主訴左胸挫傷併嚴重疼痛及嚴重背痛，經由Ｘ光照射
    後醫師診斷為左胸挫傷併第十肋骨骨折，應係外力撞擊導致
    」等語，此亦有該院九十七年一月二十八日陽字第九七０一
    二八之一號函存卷可稽，均徵乙○○所受傷害應係與被告毆
    打所導致，要屬無疑，被告辯稱係其舊傷云云，亦無所憑，
    不足為信。
(二)此外，並有現場照片四張、刑案現場測繪圖等件存卷足佐，
    乙○○所受前揭傷害，確實因被告毆打所導致，洵無疑義。
    ，被告所執辯解，無非係為卸責，要非可採。綜上，本件事
    證明確，被告犯行應堪認定，應予依法論科。
二、核被告所為，係犯刑法第二百七十七條第一項傷害罪。原審
    認本件事證明確，適用刑法第二百七十七條第一項、第四十
    一條第一項前段，刑法施行法第一條之一第一項、第二項前
    段，審酌被告犯罪情狀，判處有期徒刑五月，如易科罰金，
    以新臺幣一千元折算一日，其認事用法並無違誤，又被告尚
    未與乙○○達成和解，賠償其損失，是原判決量刑亦屬妥適
    ，被告所執前詞提起上訴，顯為卸責，實無可採，其上訴顯
    無理由，應予駁回。
據上論斷，應依刑事訴訟法第四百五十五條之一第一項、第三項
、第三百六十八條，判決如主文。
本案經檢察官古富祺到庭執行職務。
中    華    民    國    97    年     2    月    29    日
                  刑事第二庭  審判長法  官  沈福財
                                    法  官  陳正昇
                                    法  官  林青怡
上列正本證明與原本無異。
本件不得上訴。
中    華    民    國    97    年     2    月    29    日
                                    書記官  李佳惠
附錄論罪科刑法條
刑法第277條
傷害人之身體或健康者，處3年以下有期徒刑、拘役或1千元以下
罰金。
犯前項之罪因而致人於死者，處無期徒刑或7年以上有期徒刑；
致重傷者，處3年以上 10 年以下有期徒刑。


司法院資訊處製作；財團法人民間司法改革基金會備份。
